【裁判字號】    98,上訴,2706
【裁判日期】    980715
【裁判案由】    毒品危害防制條例
【裁判全文】
臺灣高等法院刑事判決                98年度上訴字第2706號
上  訴  人
即  被  告  甲○○
上列上訴人因毒品危害防制條例案件，不服臺灣板橋地方法院98
年度訴字第1558號，中華民國98年5月27日第一審判決（起訴案
號：臺灣板橋地方法院檢察署98年度毒偵字第1739號），提起上
訴，本院判決如下：
    主  文
上訴駁回。
    理  由
一、按不服地方法院之第一審判決而上訴者，應向管轄第二審之
    高等法院為之；上訴書狀應敘述具體理由；第二審法院認為
    上訴書狀未敘述理由或上訴有第362條前段情形，應以判決
    駁回之。但其情形可以補正而未經原審法院命其補正者，審
    判長應定期間先命補正，刑事訴訟法第361條第1、2項、第3
    67條明文規定。而所謂不服第一審判決提起上訴之具體理由
    ，必係依據卷內既有訴訟資料或提出新事證，指摘或表明第
    一審判決有何採證認事、用法或量刑等足以影響判決本旨之
    不當或違法，而構成應予撤銷之具體事由，始克當之（例如
    ：依憑證據法則具體指出所採證據何以不具證據能力，或依
    憑卷證資料，明確指出所為證據證明力之判斷如何違背經驗
    、論理法則）；倘僅泛言原判決認定事實錯誤、違背法令、
    量刑失之過重或輕縱，而未依上揭意旨指出具體事由，或形
    式上雖已指出具體事由，然該事由縱使屬實，亦不足以認為
    原判決有何不當或違法者（例如：對不具有調查必要性之證
    據，法院未依聲請調查亦未說明理由，或援用證據不當，但
    除去該證據仍應為同一事實之認定），皆難謂係具體理由，
    俾與第二審上訴制度旨在請求第二審法院撤銷、變更第一審
    不當或違法之判決，以實現個案救濟之立法目的相契合，並
    節制濫行上訴（最高法院97年度台上字第892號判決意旨參
    照）。至於其理由是否具體，則屬第二審法院審查之範圍，
    亦不在命補正之列，亦即上訴書狀已記載理由，並有具體之
    敘述時，其上訴既屬合法，第二審法院固應就其理由之是否
    可取，為實體之審理及判斷；如認其上訴書狀雖記載理由，
    但並未具體敘述時，則無須再命補正，可逕認其上訴不合法
    ，以判決駁回之（最高法院97年度台上字第3889號判決意旨
    參照）。
二、經查，本件上訴人即被告甲○○不服原審判決，於民國（下
    同）98年6月16 日提起上訴，嗣於同年月24日補提上訴理由
    ，然其上訴理由狀僅泛稱係將一、二級毒品放人玻璃球內燒
    烤吸食，係屬同一行為所犯，應論以想像競合云云。惟查：
    原判決就被告之犯罪情節，已在事實及理由欄中說明甲○○
    於98年1月4日上午某時許，在臺北縣三重市忠孝橋附近，施
    用海洛因1次，另於同日上午8時許，以將甲基安非他命置入
    玻璃球內燒烤產生煙霧之方式，施用甲基安非他命1 次等情
    ，且被告於警詢、偵訊時均已坦承係於98年1月4 日上午8時
    許，在忠孝橋下的堤防以將甲基安非他命置入玻璃球內燒烤
    產生煙霧之方式，施用甲基安非他命1次等情（見偵卷第9、
    33頁）；於原審審理時亦坦稱是於98年1月4日到三重忠孝橋
    附近在車上有吸到海洛因，安非他命部分如我於警詢所述等
    語明確（見原審卷第40頁），足認被告確非同時施用第一、
    二級毒品無誤，其辯稱係同一行為吸食云云，委無可採。綜
    上，被告上訴既未依卷內既有訴訟資料或提出新事證，指摘
    或表明原審判決有何採證認事、用法或量刑等足以影響判決
    本旨之不當或違法，構成應撤銷之具體事由，顯難認已敘述
    明確、具體之上訴理由，揆諸上開規定，上訴顯屬違背法律
    上之程式，應予駁回，並不經言詞辯論為之。
據上論斷，應依刑事訴訟法第367條前段、第372條，判決如主文
。
中    華    民    國    98    年    7     月    15    日
                  刑事第十一庭審判長法  官  張連財
                                    法  官  楊照男
                                    法  官  吳啟民
以上正本證明與原本無異。
施用第一級毒品部分如不服本判決，應於收受送達後十日內向本
院提出上訴書狀，其未敘述上訴之理由者並得於提起上訴後十日
內向本院補提理由書（均須按他造當事人之人數附繕本）「切勿
逕送上級法院」。
                                    書記官  楊妙恩
中    華    民    國    98    年    7     月    15    日


司法院資訊處製作；財團法人民間司法改革基金會備份。
